【裁判字號】    89,上易,616
【裁判日期】    890512
【裁判案由】    毒品危害防制條例
【裁判全文】
臺灣高等法院刑事判決                            八十九年度上易字第六一六號
    上  訴  人
    即  被  告  甲○○
右上訴人因被告毒品危害防制條例案件，不服臺灣宜蘭地方法院八十八年度易字第四
七二號，中華民國八十八年十二月二十四日第一審判決（起訴案號：臺灣宜蘭地方法
院檢察署八十八年度毒偵字第三七九號）提起上訴，本院判決如左：
    主  文
上訴駁回。
    事  實
一、甲○○於民國八十五年間，因違反麻醉藥品管理條例案件，經原審判處有期徒刑
    五月確定，於八十七年四月九日執行完畢；又於八十六年間，再違反麻醉藥品管
    理條例案件，經本院判處有期徒刑六月確定，於八十七年七月一日易科罰金執行
    完畢；復於八十八年間因施用毒品案件，經原審法院以八十八年度毒聲字第二八
    五號裁定送觀察、勒戒後，認無繼續施用毒品之傾向，而於八十八年七月七日經
    台灣宜蘭地方法院檢察署以八十八年度偵緝字第二三七號處分不起訴確定；詎竟
    仍不知悔改，又基於概括之犯意，於五年內，即自前開不起訴處分確定後（起訴
    書誤為觀察勒戒完畢後）起至八十八年十月十日下午三時許止，在宜蘭縣羅東鎮
    ○○路二九六號住處，先後多次施用第二級毒品安非他命；經分別於：
  (一)八十八年八月十一日十時許在宜蘭縣羅東鎮○○路二九六號前為宜蘭縣警察局蘇
    澳分局查獲，並扣得安非他命一包（毛重０．三五公克）、專供施用安非他命之
    吸食器一組。
  (二)同年九月十四日十五時許在宜蘭縣羅東鎮○○路二九六號住處為宜蘭縣警察局蘇
    澳分局查獲，並扣得專供施用安非他命之吸食器一組。
  (三)同年十月十四日十八時三十分許在同上址為宜蘭縣警察局查獲。
二、經原審法院以八十八年度毒聲字第七四九號裁定送觀察、勒戒後，認有繼續施用
    毒品傾向。
三、案經宜蘭縣警察局蘇澳分局先後報請台灣宜蘭地方法院檢察署檢察官偵查起訴。
    理  由
一、右揭事實，業據上訴人即被告甲○○自白不諱，且有宜蘭縣衛生局出具之尿液檢
    驗報告三紙附卷可稽。又上訴人前因施用毒品案件，經原審法院以八十八年度毒
    聲字第二八五號裁定送觀察、勒戒後，認無繼續施用毒品之傾向，而於八十八年
    七月七日經台灣宜蘭地方法院檢察署以八十八年度偵緝字第二三七號處分不起訴
    確定，有台灣宜蘭地方法院檢察署被告刑案資料查註紀錄表附卷足憑。其於五年
    後再犯毒品危害防制條例第十條第二項之罪，經裁定送觀察勒戒，認有繼續施用
    毒品傾向，復有原審法院八十八年毒聲字第七四九號裁定書一紙、台灣宜蘭看守
    所附設勒戒處所有無繼續施用毒品傾向證明書一份附卷足憑，事證明確，應予依
    法論科。
二、核上訴人所為，係犯毒品危害防制條例第十條第二項之施用第二級毒品罪，及第
    十一條第三項之持有專供施用毒品之器具罪。其持有第二級毒品安非他命之低度
    行為，為施用之高度行為所吸收，不另論罪；所犯上開二罪，有方法結果之牽連
    關係，應依牽連犯之規定從一重之施用第二級毒品罪處斷。其先後多次施用毒品
    ，時間密接、犯罪構成要件相同，顯係基於概括犯意為之，應依連續犯規定論處
    ，並加重其刑。次查上訴人前於八十五年十二月間，因違反麻醉藥品管理條例案
    件，經原審法院判處有期徒刑五月，於八十七年四月九日執行完畢；又於八十七
    年四月間，再違反麻醉藥品管理條例案件，經本院判處有期徒刑六月，於八十七
    年七月一日易科罰金執行完畢，有其台灣宜蘭地方法院檢察署刑案資料查註紀錄
    表附卷足憑，其於五年內再犯有期徒刑以上之本罪，為累犯，應依法加重其刑，
    並遞加之。又公訴人就上訴人持有專供施用第二級毒品安非他命所用吸食器部分
    及自八十八年九月十四日十五時前三日某時日起至同年十月十日止吸食第二級毒
    品安非他命部分之犯行雖未提起公訴，但因與已起訴之部分之犯罪事實分別有方
    法結果之牽連關係及連續關係，屬實質上一罪及裁判上一罪之關係，均為起訴效
    力所及，本院自得併予審酌。
三、按施用毒品，經依毒品危害防治制條例第二十條第一項規定送交觀察勒戒後，無
    繼續施用毒品傾向者，應由檢察官為不起訴處分。其經不起訴處分後五年內再犯
    施用毒品之罪，經觀察勒戒後認有繼續施用毒品之傾向者，不適用前項之規定。
    毒品防治條例第二十條第三項定有明文。查本件上訴人前施用毒品罪，經交付觀
    察勒戒後，認無繼續施用毒品傾向，經臺灣宜蘭地方法院檢察署檢察官處分不起
    訴，復於五年內再犯施用毒品罪，經送觀察勒戒後認有繼續施用毒品傾向，有如
    前述，原審適用毒品危害防制條例第十條第二項、第十一條第三項、第十八條第
    一項前段，刑法第十一條前段、第五十六條、第五十五條、第四十七條規定，並
    審酌被告曾因施用第二級毒品，經送觀察勒戒後，竟仍不知悛悔，復再連續施用
    第二級毒品安非他命之犯罪動機、目的、手段，非法施用第二級毒品戕害身心健
    康，對國家社會所生之危害，但犯罪後坦承犯行及其他一切情狀，判處上訴人有
    期徒刑八月，扣案安非他命毛重零點參伍公克，經上訴人施用後其尿液呈安非他
    命陽性反應，有宜蘭縣衛生局出具之尿液檢驗單附卷足憑，足徵該扣案之物確係
    第二級毒品安非他命應堪認定；又扣案之吸食器二組，係上訴人專供施用第二級
    毒品安非他命所用之器具，業據其供明在卷，均應依毒品危害防制條例第十八條
    第一項前段之規定，宣告沒收銷燬。經核認事用法並無不合，量刑亦稱允當，上
    訴意旨指摘原判決量刑過重，求予撤銷改判；唯查上訴人前曾多次吸食安非他命
    ，經分別判處有期徒刑並執行完畢，及至毒品危害防治條例修正施行後，再因施
    用第二級毒品，經觀察勒戒後，經檢察官處分不起訴後，本應痛改前非，戒除惡
    習，乃竟不為之圖，竟又再犯施用第二級毒品之本罪，其足見其惡習難改，雖經
    強制戒治後，認為已無繼續戒治之必要，而裁定停止戒治，唯本件量刑仍不宜從
    輕，原審判決上訴人有期徒刑八月，堪稱允當，本件上訴即為無無理由，應駁回
    其上訴。
據上論斷，應依刑事訴訟法第三百六十八條，判決如主文。
本案經檢察官彭坤業到庭執行職務。
中      華      民      國      八十九      年      五    月    十二    日
                              臺灣高等法院刑事第十八庭
                                  審判長法  官  吳      敦
                                        法  官  吳  明  峰
                                        法  官  林  陳  松
右正本證明與原本無異。
不得上訴。
                                        書記官  鎖  瑞  嶺
中      華      民      國      八十九      年      五    月    十六    日
附錄：本判決論罪科刑法條全文
毒品危害防治條例第十條第二項：
施用第二級毒品者，處三年以下有期徒刑。


司法院資訊處製作；財團法人民間司法改革基金會備份。
